【裁判字號】    98,裁,2026
【裁判日期】    980813
【裁判案由】    解聘
【裁判全文】
最  高  行  政  法  院  裁  定
                                      98年度裁字第2026號
聲  請  人  甲○○
上列聲請人因與相對人教育部間解聘事件，對中華民國98年2月1
2日本院98年度裁字第367號裁定，聲請再審，本院裁定如下：
    主  文
再審之聲請駁回。
再審訴訟費用由聲請人負擔。
    理  由
一、按當事人對於本院所為裁定聲請再審，必須原裁定有行政訴
    訟法第273條之情形者，始得為之。而該條第1項第1款所謂
    「適用法規顯有錯誤」，係指原判決所適用之法規與該案應
    適用之現行法規相違背，或與解釋判例有所牴觸而言，至於
    法律上見解之歧異，聲請人對之縱有爭執，要難謂為適用法
    規顯有錯誤。
二、本件聲請人主張本院98年度裁字第367號裁定（下稱原確定
    裁定）有行政訴訟法第273條第1項第1款所定之再審事由，
    對之聲請再審，其聲請意旨略謂：其為系爭解聘案件之受解
    聘教師，依訴願法第18條規定，自得對相對人所為93年3月1
    9日臺人(二)字第0930037895A號函（下稱系爭處分）提出訴願
    。然系爭處分未依法表明其為行政處分之意旨，並告訴救濟
    途徑，亦未依法送達聲請人，故聲請人無法向正確的訴願機
    關提出訴願，但聲請人曾於93年6月8日向監察院提出陳訴書
    ，對相對人所為之系爭行政處分表示不服，並有監察院93年
    12月23日（九三）院台教字第0932400389號函可稽，故依行
    政程序法第99條第1項及訴願法第61條規定，聲請人雖誤向
    監察院作不服系爭行政處分之表示，亦視為自始向訴願管轄
    機關提起訴願，自無逾越行政程序法第98條第3項1年期間之
    規定。惟原確定裁定竟未予審酌、亦未於裁定內容中為任何
    之說明，即駁回聲請人之抗告，即有行政訴訟法第273條第1
    項第1款「適用法規顯有錯誤者」之再審事由云云，
三、經查，本院原確定裁定業已闡明；聲請人對於系爭處分提起
    訴願，顯已逾行政程序法第98條第3項所定得聲明不服之1年
    最長法定期間，訴願決定因而以其訴願己逾法定不變期間，
    不予受理，並無不合。聲請人之訴願既非合法，其復提起本
    件行政訴訟，因不備合法之訴願前量程序，其起訴為不合法
    ，應予駁回等語，於其裁定理由中論述甚詳，核其所適用之
    法規與該案應適用之現行法規不相違背，亦與解釋判例並無
    牴觸，是聲請人主張原確定裁定明顯違反行政程序法第98條
    第3項、同法第99條第1項及訴願法第61條規定云云，無非係
    聲請人法律上見解之歧異，聲請人對之縱有爭執，要難謂為
    適用法規顯有錯誤，聲請人再審之聲請顯無再審理由，應予
    駁回。
四、據上論結，本件聲請為無理由。依行政訴訟法第283條、第
    278條第2項、第104條、民事訴訟法第95條、第78條，裁定
    如主文。
中    華    民    國    98    年    8     月    13    日
                    最高行政法院第三庭
                        審判長法官  高  啟  燦
                              法官  黃  淑  玲
                              法官  王  德  麟
                              法官  黃  合  文
                              法官  吳  慧  娟
以  上  正  本  證  明  與  原  本  無  異
中    華    民    國    98    年    8     月    17    日
                              書記官  邱  彰  德


司法院資訊處製作；財團法人民間司法改革基金會備份。
